Inventaris van het archief van het Ministerie van Sociale Zaken en Werkgelegenheid: Directie Sociale Verzekeringen, 1950-1992
Nationaal Archief, Den Haag
- Sociale verzekeringen 1940-2003, 066
  - Het voorbereiden van de totstandkoming, wijziging en intrekking van wetgeving inzake sociale verzekeringen. 1945-, 10
    - Wetgeving ten aanzien van de financiering, 09
      - Totstandkoming van de Wet ketenaansprakelijkheid van 4 juni 1981, nummer 31 tot nadere wijziging van de Coördinatiewet Sociale Verzekering, de Wet op de loonbelasting 1964, de Wet op de omzetbelasting 1968 en enige andere wetten betreffende de invoering van bepalingen inzake hoofdelijke aansprakelijkheid voor betaling van premie en loon- en omzetbelasting bij onderaanneming en het ter beschikking stellen van arbeidskrachten., 1973-1989; div. nrs.
        - Voorgeschiedenis, 1973-1978, 204; 1.848.4/02.516 (3); pak
        - Behandelprocedure. 1978-1981, div. nrs.
          - 1978, 205; 1.848.4/02.516 (3); pak
          - 1979-1980, 206; 1.848.4/02.516 (3); pak
          - jan. - mrt. 1981 1981, 207; 1.848.4/02.516 (3); pak
          - apr. - okt. 1981 1981, 208; 1.848.4/02.516 (3); pak
        - Overleg over en reacties op het wetsontwerp, 1977-1981, 209; 1.848.4/02.516 (3); pak
        - Totstandkoming van de uitvoeringsmaatregelen en inwerkingtreding van de wet. 1981-1982, div. nrs.
          - 1981, 210; 1.848.4/02.516 (3); pak
          - 1982, 211; 1.848.4/02.516 (3); pak
        - Reacties op de inwerkingtreding van de wet, 1981-1984, 212; 1.848.4/02.516 (3); pak
        - Bijlagen bij de reacties op de inwerkingtreding van de wet, 1981-1984, 213; 1.848.4/02.516 (3); pak
        - Voorlichtingscampagne en evaluatieonderzoek, 1981-1988, 336; 1.848.4/02.516 (3); pak
        - Evaluatie van de Wet ketenaansprakelijkheid, 1986-1989, 337; 1.848.4/02.516 (3a)
      - Totstandkoming wetsontwerp inzake aansprakelijkheid van bestuurders van rechtspersonen voor enige belastingen en voor premies van sociale verzekeringen., 1977-1986; div. nrs.
        - Adviesaanvraag aan de Sociaal Economische Raad tot en met aanbieding wetsontwerp aan de Tweede Kamer van de Staten-Generaal, 1978-1980, 216; 1.848.4/02.516 (4); pak
        - Memorie van antwoord tot en met de behandeling in de Eerste Kamer van de Staten-Generaal, 1982-1986, 217; 1.848.4/02.516 (4); pak
        - Vergaderstukken van het overleg tussen de Ministeries van Sociale Zaken, Financiën en Justitie, 1977-1979, 218; 1.848.4/02.516 (4); pak
        - Correspondentie en kamervragen, 1978-1982, 214; 1.848.4/02.516 (4)
      - Wijziging van de Coördinatiewet Sociale Verzekering en de Organisatiewet Sociale Verzekering betreffende de verplichting van de werkgever tot opgave van het loon (Stb. 1987, 477)., 1980-1988; 323; 1.848.4/02.513.2(9); pak
      - Wijziging van de Wet op de loonbelasting 1964 en de Coördinatiewet Sociale Verzekering., 1980-1988; 327; -1.848.4/02.51 (4)
      - Totstandkoming van het besluit Vaststelling rentepercentage bij te late premiebetaling, het besluit Waardering rentevoordeel en de regeling inzake waardering van vrijstelling van aandelenoptierechten (Stb. 1966, 64) krachtens de Coördinatiewet Sociale Verzekering en wijziging artikel 6 van de Coördinatiewet Sociale Verzekering en wijziging van de Wet op de loonbelasting (Stb. 1964, 521)., 1981-1989; 304; 1.848.4/02.51 (2)
      - Totstandkoming van het wetsontwerp tot wijziging van de Wet financiering volksverzekeringen inzake het beëindiging van het ten laste komen van het Rijk van premies in geval van niet-schuldige nalatigheid., 1981-1989; 697; 1.848.431.5/02.516 (3)
      - Voorstel tot wijziging van de Coördinatiewet Sociale Verzekering inzake het wetsontwerp invordering van rijksbelastingen, andere dan invoerrechten en accijnzen., 1987-1989; 333; 1.848.4/02.518 (2)
      - Totstandkoming de Wet aanpassing uitkeringsregelingen overheveling opslagpremies van 27 april 1989 (Stb. 1989, 127) inzake de aanpassing van een aantal sociale zekerheidswetten en van enige andere wetten, alsmede het stellen van regels voor de toepassing van die wetten naar aanleiding van de voorstellen van de commissie tot vereenvoudiging van de loonbelasting en de inkomstenbelasting., 1988-1989; div. nrs.
        - mrt. 1988 - sep. 1988 1988, 300; 1.848.4/02.51 (10); pak
        - okt. 1988 - mei 1989 1988-1989, 301; 1.848.4/02.51 (10); pak
        - juni 1989 - nov. 1989 1989, 302; 1.848.4/02.51 (10); pak
      - Totstandkoming van een voorstel tot wijziging van de Wet financiering volksverzekeringen (Stb. 1989, 129)., 1988-1989; div. nrs.
        - mei 1988 - jan. 1989 1988-1989, 273; 1.848.4/02.51 (11); pak
        - feb. 1989 - nov. 1989 1989, 306; 1.848.4/02.51 (11); pak
      - Behandeling in de Tweede en Eerste Kamer der Staten-Generaal van het wetsvoorstel overhevelingstoeslag opslagpremies., 1989; 307; 1.848.4/02.51 (13)
      - Behandeling in de Tweede en Eerste Kamer der Staten-Generaal van de Wet aanpassing uitkeringsregelingen overheveling opslagpremies, de Wet overhevelingstoeslag opslagpremies en de Wet financiering volksverzekeringen., 1989; div. nrs.
        - Eerste Kamer, 1989, 310; 1.848.4/02.51 (14); pak
        - Tweede Kamer, 1989, 309; 1.848.4/02.51 (14); pak
    - Totstandkoming van de Wet ketenaansprakelijkheid van 4 juni 1981, nummer 31 tot nadere wijziging van de Coördinatiewet Sociale Verzekering, de Wet op de loonbelasting 1964, de Wet op de omzetbelasting 1968 en enige andere wetten betreffende de invoering van bepalingen inzake hoofdelijke aansprakelijkheid voor betaling van premie en loon- en omzetbelasting bij onderaanneming en het ter beschikking stellen van arbeidskrachten., 1973-1989; div. nrs.
      - Voorgeschiedenis, 1973-1978, 204; 1.848.4/02.516 (3); pak
      - Behandelprocedure. 1978-1981, div. nrs.
        - 1978, 205; 1.848.4/02.516 (3); pak
        - 1979-1980, 206; 1.848.4/02.516 (3); pak
        - jan. - mrt. 1981 1981, 207; 1.848.4/02.516 (3); pak
        - apr. - okt. 1981 1981, 208; 1.848.4/02.516 (3); pak
      - Overleg over en reacties op het wetsontwerp, 1977-1981, 209; 1.848.4/02.516 (3); pak
      - Totstandkoming van de uitvoeringsmaatregelen en inwerkingtreding van de wet. 1981-1982, div. nrs.
        - 1981, 210; 1.848.4/02.516 (3); pak
        - 1982, 211; 1.848.4/02.516 (3); pak
      - Reacties op de inwerkingtreding van de wet, 1981-1984, 212; 1.848.4/02.516 (3); pak
      - Bijlagen bij de reacties op de inwerkingtreding van de wet, 1981-1984, 213; 1.848.4/02.516 (3); pak
      - Voorlichtingscampagne en evaluatieonderzoek, 1981-1988, 336; 1.848.4/02.516 (3); pak
      - Evaluatie van de Wet ketenaansprakelijkheid, 1986-1989, 337; 1.848.4/02.516 (3a)
  - Het leveren van bijdragen aan de totstandkoming van wet- en regelgeving op het terrein van de ziektekostenverzekering waarvoor de minister van Volksgezondheid de eerstverantwoordelijke minister is. 1971-, 15
    Grondslag: Ziekenfondswet (Stb. 1964, 392).
    Algemene wet bijzondere ziektekosten (Stb. 1967, 655).
    Wet financiering volksverzekeringen (Stb. 1989, 129).
    Product: Wet, algemene maatregel van bestuur, ministeriële regeling.
    - Wijziging van het Besluit regeling vergoeding bijzondere ziektekostenverzekering (Stb. 1971, 505)., 1971-1986; 238; 1.848.423.3/02.587.12 (1)
    - Inkomensafhankelijke bijdrageregeling Algemene Wet Bijzondere Ziektekosten., 1979-1982; 239; 1.848.423.3/02.587.12(4)
    - Financiering van de Instituten voor Multidisciplinaire Psychotherapie (IMP's) in het kader van de AWBZ., 1980-1981; 1376; 1.848.423.3/02.7(4); pak
    - Invoeren eigen risico in de Ziekenfondsverzekering., 1980-1981; 20; 1.772.422/02.582.43 (1)
    - Verzekering tegen zware geneeskundige risico's Algemene Wet Bijzondere Ziektekosten., 1980-1983; 235; 1.848.423.3(1)
    - Wijzigingen van het Besluit Regeling Bijzondere Ziektekostenverzekering., 1980-1983; 240; 1.848.423.3/02.587.12 (3); pak
    - Loongrens in de ziekenfondsverzekering., 1980-1984; 10; 1.772.422/04.236.1 (1)
    - Regelgeving met betrekking tot de ziekenfondsverzekering van bejaarden., 1980-1984; 9; 1.772.422/04.13 (1)
    - Vaststelling gemiddeld premiepercentage Algemene Wet Bijzondere Ziektekosten., 1980-1984; 237; 1.848.423.3/02.513.1(1); pak
    - Wijzigen en aanpassen van het Verstrekkingsbesluit Ziekenfondsverzekering (Stb. 1971, 550) in het kader van verstrekkingen krachtens de Ziekenfondswet., 1980-1984; 21; 1.772.422/02.587.11 (1)
    - Verstrekkingen krachtens de Algemene Wet Bijzondere Ziektekosten., 1980-1986; 236; 1.848.423.3/02.587.11 (1)
    - Financiering Algemene Wet Bijzondere Ziektekosten., 1980-1987; 241; 1.848.423.3/02.7(1); pak
    - Wijziging bepalingen betreffende vrijwillige verzekering zwangerschaps- en bevallingsuitkering ingevolge de Ziektewet., 1980-1987; 1235; 1.848.421/04.1(2)
    - Financiering van de Ziekenfondswet., 1980-1988; 19; 1.772.422/02.7 (1)
    - Verhogingen van bijdragen uit het Algemeen Fonds Bijzondere Ziektekosten aan het Praeventiefonds., 1981-1982; 242; 1.848.423.3/02.7 (2)
    - Stelselwijziging Ziektekostenverzekering., 1981-1984; div. nrs.
      - 1981-1983, 3; 1.772.422 (4); pak
      - 1984, 4; 1.772.422 (4); pak
    - Premie verplichte ziekenfondsverzekering., 1983-1986; 18; 1.772.422/02.51 (1)
    - Wijzigingen en aanpassingen van de vrijwillige Ziekenfondsverzekering, met kamervragen., 1980-1984; 22; 1.772.422/04.1 (1); pak
  - Het evalueren van het beleid inzake sociale verzekeringen. 1945-, 16
    Grondslag: Algemene nabestaandenwet (Stb. 1995, 690), art. 104.
    Organisatiewet sociale verzekeringen 1997 (Stb. 1997, 95), art. 115.
    Product: Rapport, evaluatieverslag.
    Opm.: Tot deze handeling wordt ook gerekend het uitbrengen van verslag aan de Staten-Generaal over de doelmatigheid en effecten van een wet een x-aantal jaar na inwerkingtreding van de wet.
    - Functioneren van het Algemeen Burgerlijk Pensioenfonds, naar aanleiding van de commissie Polak inzake het functioneren van het pensioenfonds., 1983-1984; 565; 4.08.743.1(5)
  - Het, samen met de minister van Buitenlandse Zaken, voorbereiden en vaststellen van het beleid met betrekking tot internationale aspecten van de sociale zekerheid. 1945-, 35
    - Vaststelling van een ontwerp-aanbeveling inzake bescherming van persoonlijke gegevens met betrekking tot het gebruik voor sociale zekerheidsdoeleinden., 1980-1987; 1166; 1.848.4 (6) RVE
    - Notitie inzake het Nederlands voorzitterschap van de Europese Gemeenschap met betrekking tot sociale zekerheid., 1985; 1029; 1.848.4/07.5 (1) EG
    - Sociale verzekering van grensarbeiders, met kamervragen., 1985-1990; div. nrs.
      - Beleidsstukken, 1985-1986, 1030; 1.848.4/04.23 (3) EG; pak
      - Knelpuntennota Grensarbeiders van Euregio, 1986-1990, 1038; 1.848.4/04.23 (3) EG; pak
      - Correspondentie, met kamervragen, 1987-1989, 1037; 1.848.4/04.23 (3) EG
  - Het voorbereiden van, deelnemen aan en rapporteren over vergaderingen van overleg- en bestuursorganen van internationale organisaties inzake sociale zekerheid. 1945-, 36
    Product: Verslagen, notulen, notities, rapporten.
    Opm.: Voorbeelden van bedoelde internationale organisaties zijn de International Labour Organisation (ILO), de Raad van Europa, de Europese Unie (EU), de Verenigde Naties, de Benelux en de Organisatie voor Economische Samenwerking en Ontwikkeling (OESO).
    - Algemeen, 00
      - Onderzoek op gebied van sociale zekerheid in Europa., 1982-1989; 1033; 1.848.4/07.156(1); pak
      - Interne nota's betreffende Europa 1992 en de sociale zekerheid., 1988-1989; 1054; 1.848.4 (6)
    - Onderzoek op gebied van sociale zekerheid in Europa., 1982-1989; 1033; 1.848.4/07.156(1); pak
    - Interne nota's betreffende Europa 1992 en de sociale zekerheid., 1988-1989; 1054; 1.848.4 (6)
    - Benelux, 01
      - Sociale Verzekeringen in de Benelux., 1975-1989; div. nrs.
        - Algemeen, organisatie en activiteiten, 1975-1989, 983; 1.848.4 (1) BNL
        - Harmonisatie en integratie van het sociale zekerheidsbeleid in de Benelux, 1980-1989, 984; 1.848.4 (1) BNL; pak
        - Werkgroepen en Commissies, 1980-1989, 985; 1.848.4 (1) BNL; pak
        - Commissie Sociale Vraagstukken, 1984-1989, 986; 1.848.4 (1) BNL
    - Sociale Verzekeringen in de Benelux., 1975-1989; div. nrs.
      - Algemeen, organisatie en activiteiten, 1975-1989, 983; 1.848.4 (1) BNL
      - Harmonisatie en integratie van het sociale zekerheidsbeleid in de Benelux, 1980-1989, 984; 1.848.4 (1) BNL; pak
      - Werkgroepen en Commissies, 1980-1989, 985; 1.848.4 (1) BNL; pak
      - Commissie Sociale Vraagstukken, 1984-1989, 986; 1.848.4 (1) BNL
    - Europese Economische Gemeenschap/Europese Gemeenschap, 02
      - Verzekering tegen verlies van inkomsten wegens arbeidsongeschiktheid (in verband met verordening 1408/71 van de Europese Gemeenschap)., 1980-1985; 1034; 1.848.42(1) EG
      - Vergaderstukken van de Europese Werkgroep Directeuren-Generaal inzake het beleid van sociale bescherming., 1980-1986; 1031; 1.848.4/07.58 (2) EG
      - Overleg in het kader van de Europese Gemeenschap over pensioenen., 1980-1987; 1035; 1.848.43(1) EG; pak
      - Sociaal beleid van de Europese Gemeenschap., 1980-1988; 1047; 1.84 (2) EEG
      - Totstandkoming van een richtlijn van de Europese Economische Raad inzake vrijwillige deeltijdarbeid., 1981-1983; 1043; 1.83 (1) EEG
      - Vergaderstukken van diverse overlegstructuren van de Europese Gemeenschap inzake het sociaal beleid., 1983-1984; 1045; 1.84 (3)
    - Verzekering tegen verlies van inkomsten wegens arbeidsongeschiktheid (in verband met verordening 1408/71 van de Europese Gemeenschap)., 1980-1985; 1034; 1.848.42(1) EG
    - Vergaderstukken van de Europese Werkgroep Directeuren-Generaal inzake het beleid van sociale bescherming., 1980-1986; 1031; 1.848.4/07.58 (2) EG
    - Overleg in het kader van de Europese Gemeenschap over pensioenen., 1980-1987; 1035; 1.848.43(1) EG; pak
    - Sociaal beleid van de Europese Gemeenschap., 1980-1988; 1047; 1.84 (2) EEG
    - Totstandkoming van een richtlijn van de Europese Economische Raad inzake vrijwillige deeltijdarbeid., 1981-1983; 1043; 1.83 (1) EEG
    - Vergaderstukken van diverse overlegstructuren van de Europese Gemeenschap inzake het sociaal beleid., 1983-1984; 1045; 1.84 (3)
    - Raad van Europa, 03
      - Deskundigencomité Bescherming tegen Werkloosheid., 1979-1982; 1107; 1.848.44 (1) RVE
      - Ministersconferenties van de Raad van Europa., 1979-1989; div. nrs.
        - Tweede conferentie in Madrid. 1979-1982, div. nrs.
          - 1979-1981, 1173; 1.848.4/07.23 (1) RVE; pak
          - 1982, 1174; 1.848.4/07.23 (1) RVE; pak
        - Derde conferentie in Athene, 1983-1985, 1103; 1.848.4/07.23 (1) RVE; pak
        - Vierde conferentie in Straatsburg, 1986-1989, 1104; 1.848.4/07.23 (1) RVE; pak
      - Samenwerking op het gebied van de sociale zekerheid tussen de landen van de Raad van Europa., 1980-1989; 1114; 1.848.4 (1) RVE; pak
      - Voorbereiding van de tweede conferentie van Europese Ministers van Migratiezaken, de negentiende conferentie van Europese Ministers belast met gezinsaangelegenheden en de Sociale Raad., 1983-1986; 1106; 1.848.4/07.23 (2) RVE
    - Deskundigencomité Bescherming tegen Werkloosheid., 1979-1982; 1107; 1.848.44 (1) RVE
    - Ministersconferenties van de Raad van Europa., 1979-1989; div. nrs.
      - Tweede conferentie in Madrid. 1979-1982, div. nrs.
        - 1979-1981, 1173; 1.848.4/07.23 (1) RVE; pak
        - 1982, 1174; 1.848.4/07.23 (1) RVE; pak
      - Derde conferentie in Athene, 1983-1985, 1103; 1.848.4/07.23 (1) RVE; pak
      - Vierde conferentie in Straatsburg, 1986-1989, 1104; 1.848.4/07.23 (1) RVE; pak
    - Tweede conferentie in Madrid., 1979-1982; div. nrs.
      - 1979-1981, 1173; 1.848.4/07.23 (1) RVE; pak
      - 1982, 1174; 1.848.4/07.23 (1) RVE; pak
    - Samenwerking op het gebied van de sociale zekerheid tussen de landen van de Raad van Europa., 1980-1989; 1114; 1.848.4 (1) RVE; pak
    - Voorbereiding van de tweede conferentie van Europese Ministers van Migratiezaken, de negentiende conferentie van Europese Ministers belast met gezinsaangelegenheden en de Sociale Raad., 1983-1986; 1106; 1.848.4/07.23 (2) RVE
    - International Social Security Association, 04
      - Nederlandse inbreng in de International Social Security Association., 1978-1988; 1097; 1.848.4 (1) ISSA; pak
      - Deelname aan en rapportage over internationale conferenties en bijeenkomsten van de International Social Security Association., 1979-1989; 1093
      - Deskundigenbijeenkomsten van de International Social Security Association., 1981-1983; div. nrs.
        - Nederland, 1982, inzake het Wet Arbeidsongeschiktheidsverzekerings-determinantenonderzoek, 1981-1982, 1186; 1.848.4/07.812.4(3) ISSA; pak
        - Turku, Finland, 1982, inzake economische efficiëntie in de gezondheidszorg en Oslo, Noorwegen, 1983 inzake lange termijn voorzieningen voor ouderen en gehandicapten, 1982-1983, 1188; 1.848.4/07.812.4(3) ISSA; pak
    - Nederlandse inbreng in de International Social Security Association., 1978-1988; 1097; 1.848.4 (1) ISSA; pak
    - Deelname aan en rapportage over internationale conferenties en bijeenkomsten van de International Social Security Association., 1979-1989; 1093
    - Deskundigenbijeenkomsten van de International Social Security Association., 1981-1983; div. nrs.
      - Nederland, 1982, inzake het Wet Arbeidsongeschiktheidsverzekerings-determinantenonderzoek, 1981-1982, 1186; 1.848.4/07.812.4(3) ISSA; pak
      - Turku, Finland, 1982, inzake economische efficiëntie in de gezondheidszorg en Oslo, Noorwegen, 1983 inzake lange termijn voorzieningen voor ouderen en gehandicapten, 1982-1983, 1188; 1.848.4/07.812.4(3) ISSA; pak
    - International Labour Organisation, 05
      - Deelname aan en rapportage over conferenties, congressen en bijeenkomsten van de Internationale Arbeidsorganisatie., 1980-1988; div. nrs.
        - 1980-1985, 1185; 1.848.4/07.812.4 (1) IAO; pak
        - 1986-1988, 1089; 1.848.4/07.812.4 (1) IAO; pak
      - Samenstelling van de Industriële en aanverwante commissies in het algemeen en de vergaderstukken voor de elfde zitting van de Industriële Commissie voor de Bouwnijverheid in het bijzonder., 1983-1986; 1088; 1.848.4/07.58 (1) IAO
    - Deelname aan en rapportage over conferenties, congressen en bijeenkomsten van de Internationale Arbeidsorganisatie., 1980-1988; div. nrs.
      - 1980-1985, 1185; 1.848.4/07.812.4 (1) IAO; pak
      - 1986-1988, 1089; 1.848.4/07.812.4 (1) IAO; pak
    - Samenstelling van de Industriële en aanverwante commissies in het algemeen en de vergaderstukken voor de elfde zitting van de Industriële Commissie voor de Bouwnijverheid in het bijzonder., 1983-1986; 1088; 1.848.4/07.58 (1) IAO
    - Organisatie voor Economische Samenwerking en Ontwikkeling, 06
      - Deelname aan en rapportage over internationale conferenties en bijeenkomsten van de Organisatie voor Economische Samenwerking en Ontwikkeling., 1980-1987; 1091; 1.848.4 (1) OESO; pak
    - Deelname aan en rapportage over internationale conferenties en bijeenkomsten van de Organisatie voor Economische Samenwerking en Ontwikkeling., 1980-1987; 1091; 1.848.4 (1) OESO; pak
  - Het aanwijzen van regeringsvertegenwoordigers in de Administratieve Commissie en het Raadgevend Comité van de Europese Unie. 1958-, 37
    Grondslag: Verordening inzake de sociale zekerheid van migrerende werknemers, nr. 3/58 (PB EG 1958, 30), art. 44.
    Verordening van de Raad (EU), betreffende de toepassing van de sociale zekerheidsregelingen op werknemers en zelfstandigen, alsmede hun gezinsleden, die zich binnen de Gemeenschap verplaatsen, nr. 1408/71 (PB EG 1971, L 149), art. 80, eerste lid en 82, eerste lid.
    Product: Aanwijzingsbesluit.
    - Samenstelling van het Raadgevend Comité voor de sociale zekerheid van migrerende werknemers., 1981-1987; 1041; 1.848.4 (3) EG
  - Het, samen met de minister van Buitenlandse Zaken, voorbereiden van de totstandkoming, wijziging en intrekking van (bilaterale en multilaterale) verdragen en bijbehorende akkoorden met andere mogendheden inzake sociale zekerheid. 1945-, 39
    Product: Verdragen, administratieve akkoorden, afrekeningsakkoorden.
    - Algemene Internationale Sociale zekerheidsaangelegenheden in het algemeen en wederkerigsheidsverdragen in het bijzonder., 1977-1989; 1136; 1.848.4 (1); pak
    - Behandeling van de door Nederland voorgestelde invoering van het woonlandbeginsel met betrekking tot recht op kinderbijslag in multi- en bilaterale overeenkomsten., 1983-1986; 1129; 1.848.451 (1) A; pak
    - Wederkerigheidsverdrag met Australië betreffende de sociale zekerheid., 1961-1989; 1138; 1.848.4 (1); pak
    - Verdragen, akkoorden en overeenkomsten met België., 1979-1984; div. nrs.
      - Wijziging van het akkoord met België betreffende de gezinsvergoedingen en geboortegeld, 1979-1983, 1130; 1.848.45 (2)
      - Nederlands-Belgisch akkoord inzake geneeskundige verzorging, 1980-1981, 1142; 1.772.422(1) B
      - Totstandkoming en toepassing van het Nederlands-Belgisch akkoord inzake ziekengeld-, moederschaps- en invaliditeitsverzekeringen, 1980-1984, 1139; 1.848.42(1) B; 1.848.42(2) B; pak
      - Overeenkomst met België inzake de uitbetaling van Kongolese pensioenen in Nederland, 1981-1982, 1168; 1.848.431(5) B
      - Beëindiging van de akkoorden tussen Nederland en België van 4 november 1957 inzake ziekengeld-, moederschaps- en overlijdensverzekering, van 17 november 1976 inzake medische en administratieve controle en wederzijdse administratieve dienstverlening in het kader van de ziekte- en invaliditeitsverzekering, en van 10 april 1965 inzake de ziekte-, invaliditeits- en werkloosheidsverzekering voor zeelieden ter koopvaardij, 1982, 1167; 1.848.421(3) B
    - Verdrag tussen Nederland en Canada betreffende de sociale zekerheid., 1984-1989; 1131; 1.848.4 (2); pak
    - Verzoek van de Vereniging Dwangarbeiders Nederland inzake het recht op Duitse pensioenen voor dwangarbeiders die tijdens de Tweede Wereldoorlog hebben gewerkt in Duitsland in het kader van de Arbeitseinsatz., 1988-1989; 128; 1.848.4 (7) Duitsland
    - Voorbereiding van eventuele verdragen met Finland inzake de sociale verzekering., 1986-1987; 126; 1.848.4 (1) Finland
    - Herziening van verdragen met Groot-Brittannië inzake de sociale verzekering., 1983-1989; 127; 1.848.4 (5) Engeland
    - Verdrag met Israël van 25 april 1984 (Trb. 1984, 65), alsmede het Administratief Akkoord., 1977-1987; 129; 1.848.4 (1) Israël
    - Uitvoering en wijziging van het wederkerigheidsverdrag met Joegoslavië inzake sociale verzekering., 1983-1990; 141; 1.848.4 (2) Joegoslavië; pak
    - Wijziging van het verdrag met Joegoslavië van 11 mei 1977 (Trb. 1977, 156) inzake sociale verzekering., 1986-1991; 136; 1.848.4 (1) Joegoslavië; pak
    - Verdrag met Kaap Verdië van 18 november 1981 (Trb. 1982, 20) inzake de sociale zekerheid., 1975-1989; div. nrs.
      - 1975-1980, 151; 1.848.4 (1) Kaap-Verdië; pak
      - 1981-1982, 146; 1.848.4 (1) Kaap-Verdië; pak
      - 1983-1989, 147; 1.848.4 (1) Kaap-Verdië; pak
    - Wijziging van het Administratief Akkoord betreffende de wijze van toepassing van het verdrag met Marokko inzake sociale zekerheid., 1980-1988; 148; 1.848.4 (1) Marokko
    - Verdragen met Nieuw-Zeeland inzake de sociale verzekering., 1968-1989; 153; 1.848.4 (1) Nieuw-Zeeland; pak
    - Verdrag met Noorwegen van 13 april 1989 (Trb. 1990, 25) inzake de sociale verzekering., 1969-1989; 154; 1.848.4 (1) Noorwegen; pak
    - Aanvullingen en wijzigingen van verdragen met Oostenrijk., 1976-1987; 150; 1.848.4 (1) Oostenrijk; pak
    - Verdrag met Portugal van 19 juli 1979 (Trb. 1079, 172) inzake de sociale verzekering., 1980-1989; 152; 1.848.4 (1) Portugal; pak
    - Herziening wederkerigheidsverdragen met Spanje inzake de sociale verzekering., 1973-1990; 143; 1.848.4 (1) Spanje; pak